resources/ru_RU.aff
FLAG long
SFX NN Y 156
SFX NN ть ю [аея]ть (VERB.н.в.ед.ч.п.л.)
SFX NN ть ем [аея]ть (VERB.н.в.мн.ч.п.л.)
SFX NN ть ешь [аея]ть (VERB.н.в.ед.ч.в.л.)
SFX NN ть ете [аея]ть (VERB.н.в.мн.ч.в.л.)
SFX NN ть ет [аея]ть (VERB.н.в.ед.ч.т.л.)
SFX NN ть ют [аея]ть (VERB.н.в.мн.ч.т.л.)
SFX NN ться юсь [аея]ться (VERB.н.в.ед.ч.п.л.)
SFX NN ться емся [аея]ться (VERB.н.в.мн.ч.п.л.)
SFX NN ться ешься [аея]ться (VERB.н.в.ед.ч.в.л.)
SFX NN ться етесь [аея]ться (VERB.н.в.мн.ч.в.л.)
SFX NN ться ется [аея]ться (VERB.н.в.ед.ч.т.л.)
SFX NN ться ются [аея]ться (VERB.н.в.мн.ч.т.л.)
SFX NN ить у [жчшщ]ить (VERB.н.в.ед.ч.п.л.)
SFX NN ить ю [^жчшщ]ить (VERB.н.в.ед.ч.п.л.)
SFX NN ить им ить (VERB.н.в.мн.ч.п.л.)
SFX NN ить ем обрящить (цк.-сл.н.в.мн.ч.п.л.)
SFX NN ить ишь ить (VERB.н.в.ед.ч.в.л.)
SFX NN ить ешь обрящить (цк.-сл.н.в.ед.ч.в.л.)
SFX NN ить ите ить (VERB.н.в.мн.ч.в.л.)
SFX NN ить ете обрящить (цк.-сл.н.в.мн.ч.в.л.)
SFX NN ить ит ить (VERB.н.в.ед.ч.т.л.)
SFX NN ить ет обрящить (цк.-сл.н.в.ед.ч.т.л.)
SFX NN ить ут обрящить (цк.-сл.н.в.мн.ч.т.л.)
SFX NN ить ат [жчшщ]ить (VERB.н.в.мн.ч.т.л.)
SFX NN ить ят [^жчшщ]ить (VERB.н.в.мн.ч.т.л.)
SFX NN иться усь [жчшщ]иться (VERB.н.в.ед.ч.п.л.)
SFX NN иться юсь [^жчшщ]иться (VERB.н.в.ед.ч.п.л.)
SFX NN иться имся иться (VERB.н.в.мн.ч.п.л.)
SFX NN иться ишься иться (VERB.н.в.ед.ч.в.л.)
SFX NN иться итесь иться (VERB.н.в.мн.ч.в.л.)
SFX NN иться ится иться (VERB.н.в.ед.ч.т.л.)
SFX NN иться атся [жчшщ]иться (VERB.н.в.мн.ч.т.л.)
SFX NN иться ятся [^жчшщ]иться (VERB.н.в.мн.ч.т.л.)
SFX NN оть ю оть (VERB.н.в.ед.ч.п.л.)
SFX NN оть ем оть (VERB.н.в.мн.ч.п.л.)
SFX NN оть ешь оть (VERB.н.в.ед.ч.в.л.)
SFX NN оть ете оть (VERB.н.в.мн.ч.в.л.)
SFX NN оть ет оть (VERB.н.в.ед.ч.т.л.)
SFX NN оть ют оть (VERB.н.в.мн.ч.т.л.)
SFX NN оться юсь оться (VERB.н.в.ед.ч.п.л.)
SFX NN оться емся оться (VERB.н.в.мн.ч.п.л.)
SFX NN оться ешься оться (VERB.н.в.ед.ч.в.л.)
SFX NN оться етесь оться (VERB.н.в.мн.ч.в.л.)
SFX NN оться ется оться (VERB.н.в.ед.ч.т.л.)
SFX NN оться ются оться (VERB.н.в.мн.ч.т.л.)
SFX NN ть ю [бдз]уть (VERB.н.в.ед.ч.п.л.)
SFX NN ть ем [бдз]уть (VERB.н.в.мн.ч.п.л.)
SFX NN ть ешь [бдз]уть (VERB.н.в.ед.ч.в.л.)
SFX NN ть ете [бдз]уть (VERB.н.в.мн.ч.в.л.)
SFX NN ть ет [бдз]уть (VERB.н.в.ед.ч.т.л.)
SFX NN ть ют [бдз]уть (VERB.н.в.мн.ч.т.л.)
SFX NN ться юсь [бдз]уться (VERB.н.в.ед.ч.п.л.)
SFX NN ться емся [бдз]уться (VERB.н.в.мн.ч.п.л.)
SFX NN ться ешься [бдз]уться (VERB.н.в.ед.ч.в.л.)
SFX NN ться етесь [бдз]уться (VERB.н.в.мн.ч.в.л.)
SFX NN ться ется [бдз]уться (VERB.н.в.ед.ч.т.л.)
SFX NN ться ются [бдз]уться (VERB.н.в.мн.ч.т.л.)
SFX NN уть у [н]уть (VERB.н.в.ед.ч.п.л.)
SFX NN уть ем [н]уть (VERB.н.в.мн.ч.п.л.)
SFX NN уть ешь [н]уть (VERB.н.в.ед.ч.в.л.)
SFX NN уть ете [н]уть (VERB.н.в.мн.ч.в.л.)
SFX NN уть ет [н]уть (VERB.н.в.ед.ч.т.л.)
SFX NN уть ут [н]уть (VERB.н.в.мн.ч.т.л.)
SFX NN уться усь [н]уться (VERB.н.в.ед.ч.п.л.)
SFX NN уться емся [н]уться (VERB.н.в.мн.ч.п.л.)
SFX NN уться ешься [н]уться (VERB.н.в.ед.ч.в.л.)
SFX NN уться етесь [н]уться (VERB.н.в.мн.ч.в.л.)
SFX NN уться ется [н]уться (VERB.н.в.ед.ч.т.л.)
SFX NN уться утся [н]уться (VERB.н.в.мн.ч.т.л.)
SFX NN ыть ою ыть (VERB.н.в.ед.ч.п.л.)
SFX NN ыть оем ыть (VERB.н.в.мн.ч.п.л.)
SFX NN ыть оешь ыть (VERB.н.в.ед.ч.в.л.)
SFX NN ыть оете ыть (VERB.н.в.мн.ч.в.л.)
SFX NN ыть оет ыть (VERB.н.в.ед.ч.т.л.)
SFX NN ыть оют ыть (VERB.н.в.мн.ч.т.л.)
SFX NN ыться оюсь ыться (VERB.н.в.ед.ч.п.л.)
SFX NN ыться оемся ыться (VERB.н.в.мн.ч.п.л.)
SFX NN ыться оешься ыться (VERB.н.в.ед.ч.в.л.)
SFX NN ыться оетесь ыться (VERB.н.в.мн.ч.в.л.)
SFX NN ыться оется ыться (VERB.н.в.ед.ч.т.л.)
SFX NN ыться оются ыться (VERB.н.в.мн.ч.т.л.)
SFX NN истать ещу блистать (VERB.н.в.ед.ч.п.л.)
SFX NN истать ещем блистать (VERB.н.в.мн.ч.п.л.)
SFX NN истать ещешь блистать (VERB.н.в.ед.ч.в.л.)
SFX NN истать ещете блистать (VERB.н.в.мн.ч.в.л.)
SFX NN истать ещет блистать (VERB.н.в.ед.ч.т.л.)
SFX NN истать ещут блистать (VERB.н.в.мн.ч.т.л.)
SFX NN ть у зть (VERB.н.в.ед.ч.п.л.)
SFX NN ть ем зть (VERB.н.в.мн.ч.п.л.)
SFX NN ть ешь зть (VERB.н.в.ед.ч.в.л.)
SFX NN ть ете зть (VERB.н.в.мн.ч.в.л.)
SFX NN ть ет зть (VERB.н.в.ед.ч.т.л.)
SFX NN ть ут зть (VERB.н.в.мн.ч.т.л.)
SFX NN ться усь зться (VERB.н.в.ед.ч.п.л.)
SFX NN ться емся зться (VERB.н.в.мн.ч.п.л.)
SFX NN ться ешься зться (VERB.н.в.ед.ч.в.л.)
SFX NN ться етесь зться (VERB.н.в.мн.ч.в.л.)
SFX NN ться ется зться (VERB.н.в.ед.ч.т.л.)
SFX NN ться утся зться (VERB.н.в.мн.ч.т.л.)
SFX NN сть ду [ая]сть (VERB.н.в.ед.ч.п.л.)
SFX NN сть дем [ая]сть (VERB.н.в.мн.ч.п.л.)
SFX NN сть дешь [ая]сть (VERB.н.в.ед.ч.в.л.)
SFX NN сть дете [ая]сть (VERB.н.в.мн.ч.в.л.)
SFX NN сть дет [ая]сть (VERB.н.в.ед.ч.т.л.)
SFX NN сть дут [ая]сть (VERB.н.в.мн.ч.т.л.)
SFX NN сться дусь [ая]сться (VERB.н.в.ед.ч.п.л.)
SFX NN сться демся [ая]сться (VERB.н.в.мн.ч.п.л.)
SFX NN сться дешься [ая]сться (VERB.н.в.ед.ч.в.л.)
SFX NN сться детесь [ая]сться (VERB.н.в.мн.ч.в.л.)
SFX NN сться дется [ая]сться (VERB.н.в.ед.ч.т.л.)
SFX NN сться дутся [ая]сться (VERB.н.в.мн.ч.т.л.)
SFX NN чь ку чь (VERB.н.в.ед.ч.п.л.)
SFX NN чь чем чь (VERB.н.в.мн.ч.п.л.)
SFX NN чь чешь чь (VERB.н.в.ед.ч.в.л.)
SFX NN чь чете чь (VERB.н.в.мн.ч.в.л.)
SFX NN чь чет чь (VERB.н.в.ед.ч.т.л.)
SFX NN чь кут чь (VERB.н.в.мн.ч.т.л.)
SFX NN чься кусь чься (VERB.н.в.ед.ч.п.л.)
SFX NN чься чемся чься (VERB.н.в.мн.ч.п.л.)
SFX NN чься чешься чься (VERB.н.в.ед.ч.в.л.)
SFX NN чься четесь чься (VERB.н.в.мн.ч.в.л.)
SFX NN чься чется чься (VERB.н.в.ед.ч.т.л.)
SFX NN чься кутся чься (VERB.н.в.мн.ч.т.л.)
SFX NN ти у [зс]ти (VERB.н.в.ед.ч.п.л.)
SFX NN ти ем [зс]ти (VERB.н.в.мн.ч.п.л.)
SFX NN ти ешь [зс]ти (VERB.н.в.ед.ч.в.л.)
SFX NN ти ете [зс]ти (VERB.н.в.мн.ч.в.л.)
SFX NN ти ет [зс]ти (VERB.н.в.ед.ч.т.л.)
SFX NN ти ут [зс]ти (VERB.н.в.мн.ч.т.л.)
SFX NN тись усь [зс]тись (VERB.н.в.ед.ч.п.л.)
SFX NN тись емся [зс]тись (VERB.н.в.мн.ч.п.л.)
SFX NN тись ешься [зс]тись (VERB.н.в.ед.ч.в.л.)
SFX NN тись етесь [зс]тись (VERB.н.в.мн.ч.в.л.)
SFX NN тись ется [зс]тись (VERB.н.в.ед.ч.т.л.)
SFX NN тись утся [зс]тись (VERB.н.в.мн.ч.т.л.)
SFX NN ти у дти (VERB.н.в.ед.ч.п.л.)
SFX NN ти ем дти (VERB.н.в.мн.ч.п.л.)
SFX NN ти емте дти (VERB.н.н.мн.ч.д.ф.)
SFX NN ти ешь дти (VERB.н.в.ед.ч.в.л.)
SFX NN ти ете дти (VERB.н.в.мн.ч.в.л.)
SFX NN ти ет дти (VERB.н.в.ед.ч.т.л.)
SFX NN ти ут дти (VERB.н.в.мн.ч.т.л.)
SFX NN ти ду йти (VERB.н.в.ед.ч.п.л.)
SFX NN ти дем йти (VERB.н.в.мн.ч.п.л.)
SFX NN ти демте йти (VERB.н.н.мн.ч.д.ф.)
SFX NN ти дешь йти (VERB.н.в.ед.ч.в.л.)
SFX NN ти дете йти (VERB.н.в.мн.ч.в.л.)
SFX NN ти дет йти (VERB.н.в.ед.ч.т.л.)
SFX NN ти дут йти (VERB.н.в.мн.ч.т.л.)
SFX NN тись дусь йтись (VERB.н.в.ед.ч.п.л.)
SFX NN тись демся йтись (VERB.н.в.мн.ч.п.л.)
SFX NN тись демтесь йтись (VERB.н.в.мн.ч.п.л.)
SFX NN тись дешься йтись (VERB.н.в.ед.ч.в.л.)
SFX NN тись детесь йтись (VERB.н.в.мн.ч.в.л.)
SFX NN тись дется йтись (VERB.н.в.ед.ч.т.л.)
SFX NN тись дутся йтись (VERB.н.в.мн.ч.т.л.)
